【裁判字號】    99,易,1683
【裁判日期】    990712
【裁判案由】    竊盜
【裁判全文】
臺灣板橋地方法院刑事判決              99年度易字第1683號
公  訴  人  臺灣板橋地方法院檢察署檢察官
被      告  丙○○
上列被告因竊盜案件，經檢察官提起公訴（99年度偵緝字第1258
號），本院依簡式審判程序判決如下：
    主  文
丙○○攜帶兇器竊盜，累犯，處有期徒刑玖月；又攜帶兇器竊盜
，累犯，處有期徒刑柒月。應執行有期徒刑壹年貳月。
    事  實
一、丙○○前因竊盜案件，經臺灣臺北地方法院以92年度易字第
    1918號判處有期徒刑1 年2 月確定；復因施用第二級毒品案
    件，經同法院以93年度易字第78號判處有期徒刑7 月確定；
    再因竊盜案件，經同法院以93年度簡字第1367號判處有期徒
    刑6 月確定；又因偽造有價證券案件，經同法院以93年度訴
    字第706 號判處有期徒刑2 年6 月確定；上開前3 罪經同法
    院以96年度聲減字第1838號裁定均予減刑，並與所犯不得減
    刑之上開偽造有價證券罪，裁定更定應執行刑為有期徒刑3
    年6 月；另復因施用第二級毒品案件，經同法院以93年度易
    字第770 號判處有期徒刑8 月確定，再經同法院以96年度聲
    減字第1838號裁定減刑，並與上開所定應執行刑接續執行，
    於97年11月19日假釋出監付保護管束，於97年12月30日保護
    管束期滿，未經撤銷，以已執行論（起訴書所載前案紀錄有
    誤，應予更正）。詎仍不知悔改，復基於意圖為自己不法所
    有之竊盜犯意，分別為下列犯行：
  (一)於98年11月16日3 時9 分許（起訴書誤載為15日22時30分許
    ，應予更正），駕駛其向邱健彰所承租之車牌號碼2160-MS
    號自用小客車（該車為劉小虎之兄劉福儀所有），至臺北縣
    板橋市○○路○ 段浮洲橋下停車場，持客觀上足以對人之生
    命、身體及安全構成威脅，具有危險性可供兇器使用之中心
    衝、螺絲起子、老虎鉗等物（起訴書漏載中心衝，並將老虎
    鉗誤載為剪刀，應予更正），先以中心衝（起訴書誤載為石
    頭，應予更正）敲破乙○○所有之車牌號碼8636-VJ 號自用
    小客車右後車窗玻璃後（毀損部分未據告訴），先返回其所
    承租之上開自小客車車內，迨於同日3 時24分許，見無人注
    意及此，即進入該車號8636-VJ 號自用小客車車內，持其所
    攜帶之螺絲起子、老虎鉗拆卸車內零件，而竊取該車之里程
    數儀表板、安全氣囊2 個、冷氣控制面板、門鎖開關鈕、車
    內抬頭燈（共計新臺幣8 萬7000元）等物，得手後迅即駕駛
    其所承租之上開自用小客車逃逸。嗣經警調閱相關監視錄影
    畫面比對後，始循線查知上情。
  (二)於99年1 月20日2 時48分許，駕駛其向王俊傑所承租之車牌
    號碼4865-VJ 號自用小客車（該車為王俊傑之兄王滄彬所有
    ），行經臺北縣板橋市○○○街60號前，見甲○○所有之車
    牌號碼6337 -GV號自用小客車停放該處，持客觀上足以對人
    之生命、身體及安全構成威脅，具有危險性可供兇器使用之
    螺絲起子1 支，竊取上開車號6337 -GV號自用小客車之車牌
    2 面，得手後隨即駕駛其所承租之上開自用小客車逃逸。嗣
    經警調閱相關監視錄影畫面比對後，始循線查知上情。
二、案經臺北縣政府警察局板橋分局移送臺灣板橋地方法院檢察
    署檢察官偵查起訴。
    理  由
一、本件於本院準備程序進行中，被告丙○○就被訴事實為有罪
    之陳述，經告知被告簡式審判程序之旨，並聽取當事人之意
    見後，裁定進行簡式審判程序。
二、前揭事實，業據被告在本院審理時坦承不諱，核與證人即被
    害人乙○○、甲○○在警詢時證述情節相符，並經證人邱健
    璋、劉小虎、王俊傑在警詢時證述屬實；復有監視器錄影畫
    面翻拍照片8 幀、車號2160-MS 自用小客車租賃契約（手寫
    ）暨車籍查詢基本資料各1 紙、車號4865-VJ 號自用小客車
    汽車租借合約書暨行車執照各1 紙等件附卷可稽，堪認被告
    之自白核與事實相符。是本件事證明確，被告前開犯行洵堪
    認定，應予依法論科。
三、按刑法第321 條第1 項第3 款之攜帶兇器竊盜罪，係以行為
    人攜帶兇器竊盜為其加重條件，此所謂兇器，其種類並無限
    制，凡客觀上足對人之生命、身體、安全構成威脅，具有危
    險性之兇器均屬之，且祇須行竊時攜帶此種具有危險性之兇
    器為已足，並不以攜帶之初有行兇之意圖為必要，最高法院
    79年臺上字第5253號判例意旨可資參照。查被告供行竊所用
    之中心衝、螺絲起子、老虎鉗，雖未扣案，惟該等物品客觀
    上均有金屬材質部分，質地堅硬，如以之攻擊人體，顯足以
    造成相當之傷害，是堪認該等物品客觀上對人之生命、身體
    、安全構成威脅，具有危險性，皆屬刑法第321 條第1 項第
    3 款所定之兇器無疑。核被告所為如事實欄一、(一)、(二)所述
    之犯行，均係犯刑法第321 條第1 項第3 款之攜帶兇器竊盜
    罪。再被告所犯上揭2 罪，行為互殊，犯意各別，應予分論
    併罰。末查，被告前曾受有如事實欄第一項所載之犯罪科刑
    及執行情形，有臺灣高等法院被告前案紀錄表1 份在卷可憑
    ，其於受有期徒刑之執行完畢後，5 年以內故意再犯本件有
    期徒刑以上之2 罪，均為累犯，均應依刑法第47條第1 項之
    規定加重其刑。爰審酌被告前已因犯竊盜罪而負刑責，對於
    竊盜行為之違法性及可罰性，當有明確而強烈之認識，詎其
    不知悛悔，復為本案2 次竊盜犯行，兼衡其犯罪動機、目的
    、手段、所竊得財物之價值及犯罪後態度等一切情狀，分別
    量處如主文所示之刑，並定其應執行刑。至被告供行竊所用
    之中心衝、螺絲起子、老虎鉗等物，既未於本案經警扣案，
    且非屬違禁物，而該等物品復屬一般日常所使用之工具，樣
    式頗多，為免日後執行困難，爰不併為沒收之諭知，附此敘
    明。
據上論斷，應依刑事訴訟法第273 條之1 第1 項、第299 條第1
項前段，刑法第321 條第1 項第3 款、第47條第1 項、第51條第
5 款，判決如主文。
本案經檢察官林慈雁到庭執行職務。
中    華    民    國    99    年    7     月    12    日
                  刑事第十三庭  法  官  王士珮
以上正本證明與原本無異。
如不服本判決應於收受判決後10日內向本院提出上訴書狀，並
應敘述具體理由。其未敘述上訴理由者，應於上訴期間屆滿後
20日內向本院補提理由書（均須按他造當事人之人數附繕本）
「切勿逕送上級法院」。
                                書記官  金和國
中    華    民    國    99    年    7     月    12    日
附錄本案論罪科刑法條全文：
中華民國刑法第321條
犯竊盜罪而有左列情形之一者，處 6 月以上、 5 年以下有期徒刑：
一、於夜間侵入住宅或有人居住之建築物、船艦或隱匿其內而犯
    之者。
二、毀越門扇、牆垣或其他安全設備而犯之者。
三、攜帶兇器而犯之者。
四、結夥三人以上而犯之者。
五、乘火災、水災或其他災害之際而犯之者。
六、在車站或埠頭而犯之者。
前項之未遂犯罰之。

司法院資訊處製作；財團法人民間司法改革基金會備份。
